【裁判字號】    98,交訴,18
【裁判日期】    980417
【裁判案由】    公共危險
【裁判全文】
臺灣高雄地方法院刑事判決              98年度交訴字第18號
公  訴  人  臺灣高雄地方法院檢察署檢察官
被      告  乙○○
上列被告因公共危險案件，經檢察官提起公訴（97年度偵字第
22307 號），本院依簡式審判程序判決如下：
    主  文
乙○○駕駛動力交通工具肇事，致人傷害而逃逸，累犯，處有期
徒刑柒月。
    事  實
一、乙○○曾因公共危險案件，經本院以民國95年度交簡字第25
    41號判決判處有期徒刑3 月，上訴後，經本院以96年度交簡
    上字第1 號判決駁回上訴，而告確定。嗣經本院以96年度聲
    減字第3046號裁定減為有期徒刑1 月15日確定，於96年8 月
    26 日 執行完畢，翌日出監。仍不知警惕，於97年4 月20日
    下午2 時30分前不久，騎乘車牌號碼ONE-372 號重型機車沿
    高雄縣仁武鄉○○路由西往東方向行駛，於同日下午2 時30
    分許，行經水管路、竹楠路口時，與同向由丙○○騎乘、後
    載鄭錦杰之車號XZ8-990 號重型機車，因不明原因發生碰撞
    ，致丙○○、鄭錦杰人車倒地，丙○○因而受有閉鎖性骨盆
    骨折、上鼻樑撕裂傷、左下眼瞼撕裂傷、右前臂深度擦傷、
    雙下肢多處挫擦傷、上排牙齒多根斷裂之傷害（過失傷害部
    分未據告訴）。詎乙○○騎乘上開機車與丙○○之機車碰撞
    後，並未停車查看而為必要之救護行為，反而駕車逃離現場
    ，適有民眾經過現場見狀，乃追逐乙○○所騎乘機車，記下
    車號並告知鄭錦杰報警處理而循線查獲上情。
二、案經高雄縣政府警察局仁武分局移請臺灣高雄地方法院檢察
    署檢察官偵查起訴。
    理  由
一、上開事實，業據被告乙○○於審理時坦承不諱（見本院交訴
    卷第16頁倒數第5 行、第25頁第19至20行）。核與證人丙○
    ○、鄭錦杰於警詢之證述大致相符（見警卷第6 至12頁）；
    復有道路交通事故現場圖、道路交通事故調查報告表(一)(二)、
    查證照片、國軍左營總醫院附設民眾診療服務處診斷證明書
    可參（見警卷第13至19頁），足認被告自白與事實相符。從
    而，本件事證明確，被告犯行應堪認定。至被告雖辯稱：係
    丙○○之機車自後方正面撞擊其機車後方肇事，其對車禍之
    發生並無過失等語。惟按刑法第185 條之4 之肇事致人死傷
    逃逸罪，以處罰肇事後逃逸之駕駛人為目的，俾促使駕駛人
    於肇事後能對被害人即時救護，以減少死傷，是該罪之成立
    祇以行為人有駕駛動力交通工具肇事，致人死傷而逃逸之事
    實為已足，至行為人之肇事有否過失，則非所問（最高法院
    93 年 度台上字第5599號判決意旨參照），是被告所辯縱然
    屬實，亦無解於肇事逃逸之刑責。又被告就車禍之發生是否
    有過失，既與本罪之成立無涉，則本件車禍之發生原因即無
    認定之必要，附此敘明。
二、核被告所為，係犯刑法第185 條之4 肇事逃逸罪。又被告曾
    有如事實欄所載之犯罪科刑執行情形，有臺灣高等法院被告
    前案紀錄表在卷可參，其受有期徒刑執行完畢，5 年以內故
    意再犯有期徒刑以上之罪，為累犯，應依刑法第47條第1 項
    規定加重其刑。爰審酌被告明知騎車肇事後應停留現場對傷
    者施以救護以防止損害之擴大，竟棄被害人於不顧，率爾逃
    離現場，已非可取，且尚未與被害人丙○○達成和解，惟念
    其於本院審理時終能坦承犯行，態度尚可等一切情狀，量處
    如主文所示之刑。
據上論斷，應依刑事訴訟法第273 條之1 第1 項、第299 條第1
項前段，刑法第185 條之4 、第47條第1 項前段規定，判決如主
文。
本案經檢察官甲○○到庭執行職務。
中    華    民    國    98    年     4    月    17    日
                        交通法庭法  官  方錦源
以上正本證明與原本無異。
如不服本判決應於收受送達後10日內向本院提出上訴書狀，並應
敘述具體理由；如未敘述上訴理由者，應於上訴期間屆滿後20日
內向本院補提理由書（均須按他造當事人之人數附繕本）「切勿
逕送上級法院」。
                                書記官  鄧思辰
中    華    民    國    98    年     4    月    17    日
附錄本件論罪科刑法條：
刑法第185 條之 4
駕駛動力交通工具肇事，致人死傷而逃逸者，處6 月以上5 年以
下有期徒刑。


司法院資訊處製作；財團法人民間司法改革基金會備份。
